# 合并的会计处理

提问人：sddyxu 时间：2017-05-03 10:12:03
A公司与B公司的最终控制方为C公司，但A公司在 2015 年 12 月 1 日才开始受C公司控制（非同一控制下企业合并），B公司是A公司与2015 年 12 月 10 日成立的公司， 2016 年 1 月 1 日A公司将分拆出来的业务板块注入B公司，此时，A公司及B公司受最终控制方C公司的控制时间并未满 1 年，问B公司合并倍A公司分拆出来的业务板块的交易按同一控制下企业合并处理还是非同一控制下处理，B公司合并业务板块中资产、负债在购买日的计量基础？@chenyiwei

回答人：chenyiwei
请参考《瑞华研究 2010 ～ 2016 汇编》之“问题3-2-5（企业合并类型的判断问题）”处理，这种情况应认为是同一控制下的业务合并，但B公司报表中对接受A公司业务板块的资产、负债和损益均应以A被C控制之日（2015.12.01）的公允价值为基础持续计算的金额计量，而不死后A自身报表中的原账面价值。